# LISANDRO CIANCAGLINI

DIRECTOR DE MARKETING DIGITAL





## **PERFIL**

Actualmente me desempeño como coordinador y analista de Marketing Digital. Tengo experiencia en la gestión y coordinación de proyectos para grandes anunciantes a nivel nacional. Puedo generar estrategias sólidas, alcanzando los niveles más altos en posicionamiento de marca. Me motiva insertarme en entornos de trabajo dinámicos, que exijan la toma de decisiones importantes e impulsen el desarrollo personal.

## CONTACTO

+54 9 3541 6189 99

☐ | lisandro.ciancaglini@gmail.com

www.lciancaglini.com.ar

in /in/lisandrociancaglini

github.com/lciancaglini

💙 | X5152, V. Carlos Paz, Córdoba, Argentina.

## **EDUCACIÓN**

#### TÉCNICO SUPERIOR EN PUBLICIDAD

Colegio Universitario IES Siglo 21 - Córdoba 2010 - 2015

#### **CERTIFICACIONES**

- Publicidad en Búsquedas / Academy for Ads
- Publicidad en Display / Academy for Ads
- Google Analytics/ Academy for Ads
- Inbound Marketing / Hubspot Academy

#### **HABILIDADES**

Herramientas digitales Campañas de PPC

Estrategia y planificación Diagnóstico de marca

Liderazgo de equipos Growth Hacking

Análisis de mercado Posicionamiento web

Gestión de proyectos Análisis de datos

### **EXPERIENCIA**

Marzo 2020- Actualidad

#### DIRECTOR DE MARKETING DIGITAL

Telemercado S.A - Córdoba

Soy Director del área de Marketing Digital. Mis principales funciones son coordinar el equipo interno de comunicación de la empresa, diseñar presupuestos para clientes externos e internos, desarrollar estrategias en medios digitales, el análisis de rentabilidad, reportes y facturación, entre otras. Algunos aportes significativos:

- Desarrollo de la estrategia y el plan de medios de la empresa, bajo la marca de Telemercado.
- Implementación de metodologías ágiles para mejorar los procesos internos y el protocolo de comunicación interna dentro de las distintas áreas.
- Abril 2019 Marzo 2020

#### RESPONSABLE DE ESTRATEGIAS DIGITALES

Marcas Crowdbranding - Córdoba

Como coordinador del área digital de la agencia, dentro de mis responsabilidades estaba definir las estrategias, presupuestos y el equipo que integra cada proyecto. Aspectos que destacaban mi rol:

- Contribuir significativamente para alcanzar la insignia de Google Partner Premier.
- El enfoque estratégico para lograr propuestas de valor para las distintas marcas.
- Mayo 2018 Abril 2019

#### PLANIFICADOR DE MEDIOS

JPG Grupo de Comunicación - Córdoba

Pertenecía al área de medios de la agencia. Dentro de mis tareas estaba la planificación de medios tradicionales, la implementación de estrategias y su posterior relevamiento hacia el cliente. Algunas de mis funciones más significativas:

- Coordinar el area de Vía Pública para uno de los anunciantes más grandes del pais.
- Generar vínculos sólidos con importantes multimedios y agencias de publicidad nacionales.

Linkedin: /in/lisandrociancaglini Sitio Web: www.lciancaglini.com.ar Email: lisandro.ciancaglini@gmail.com Teléfono: +54 9 3541 6189 99